高雄高等行政法院裁定
                                      100年度簡字第162號
原      告  蕭金池
被      告  勞工保險局
代  表  人  陳益民
上列當事人間職業災害勞工保護法事件，原告不服行政院勞工委
員會中華民國100年6月24日勞訴字第1000012325號訴願決定，提
起行政訴訟，本院裁定如下：
    主  文
本件移送台北高等行政法院。
    理  由
一、按對於公法人之訴訟，由其公務所所在地之行政法院管轄。
    其以公法人之機關為被告時，由該機關所在地之行政法院管
    轄，行政訴訟法第13條第1項定有明文。又訴訟之全部或一
    部，法院認為無管轄權者，依原告聲請或依職權以裁定移送
    於其管轄法院，行政訴訟法第18條準用民事訴訟法第28條第
    1項規定甚明。
二、本件被告勞工保險局係屬公法人之機關，其機關所在地係在
    台北市，依前述行政訴訟法第13條第1項規定，本件自應由
    台北高等行政法院管轄，茲原告向無管轄權之本院起訴，顯
    係違誤，爰依職權移送於台北高等行政法院審理。至行政訴
    訟法第15條之2固規定：「因公法上之保險事件涉訟者，得
    由為原告之被保險人、受益人之住居所地或被保險人從事職
    業活動所在地之行政法院管轄。前項訴訟事件於投保單位為
    原告時，得由其主事務所或主營業所所在地之行政法院管轄
    。」惟查，本件原告提起行政訴訟係主張：其於民國98年3
    月7日因受僱施行外牆工程時，遭板模擊中後腦，致腦幹中
    風，造成10級以上失能後遺症，乃檢據申請未加保職業災害
    勞工殘廢補助，經被告以其並非遭遇職業災害致殘，不符合
    請領條件，以100年4月8日保護1字第10060055810號函核定
    不予補助後，原告遂循序提起訴願及本件行政訴訟。而依職
    業災害勞工保護法第6條第1項規定：「未加入勞工保險而遭
    遇職業災害之勞工，雇主未依勞動基準法規定予以補償時，
    得比照勞工保險條例之標準，按最低投保薪資申請職業災害
    殘廢、死亡補助。」查本件原告並非勞工保險之被保險人或
    受益人，是本件原告與被告間職業災害勞工保護法事件，應
    不適用前揭行政訴訟法第15條之2規定。又被告以100年10月
    14日保護一字第10010014340號函暨所附移轉管轄聲請書，
    聲請移轉管轄，核無不合，本件應裁定移送台北高等行政法
    院審理。
三、依行政訴訟法第18條、民事訴訟法第28條第1項，裁定如主
    文。
中    華    民    國    100   年    11    月    2     日
              高雄高等行政法院第四庭
                                法官   詹 日 賢
以上正本係照原本作成。
如不服本裁定，應於送達後10日內，向本院提出抗告狀並表明抗
告理由，如於本裁定宣示後送達前提起抗告者，應於裁定送達後
10日內補提抗告理由書（須按他造當事人人數附繕本）。
中    華    民    國    100   年    11    月    2     日
  
                              書記官   宋 鑠 瑾
附註:
行政訴訟法第235條（第1項、第2項）:
對於適用簡易程序之裁判提起上訴或抗告，須經最高行政法院之
許可。
前項許可，以訴訟事件所涉及之法律見解具有原則性者為限。